InfoJobs

Encontrado en búsqueda



Anoushka Barbara Grant Profesor titular en Colegio Base

CV actualizado el 13/06/2018

anoushkabgrant@gmail.com 633 061 847

Edad: 35 años (15/03/1989)

Pasaporte: 706550585

Carnet de conducir: B

Autónomo: Sí

Dirección: 28039, Madrid, Madrid

Nacionalidad: Reino Unido

Vehículo propio: No

Género: Mujer

Experiencias

Septiembre 2015 - Actualmente (9 años y 4 meses)

Profesor titular

Colegio Base | Educación

Profesora titular de inglés

Nivel Empleado/a

Categoría y subcategoría Educación y formación: Enseñanza

TIC

Mayo 2016 - Julio 2016 (2 meses)

Traductora

QuestGlobal | Consultoría de estrategia y operaciones

Traductora profesional ES>EN

Nivel Empleado/a Categoría y subcategoría Otros: Sin especificar

Febrero 2015 - Marzo 2016 (1 año y 1 mes)

Coordinadora de eventos y monitora infantil

Kids Time | Animación

Coordinadora de talleres y campamentos de verano/Monitora de ocio infantil en lengua inglesa/Arts and Crafts

Nivel Empleado/a

Categoría y subcategoría Educación y formación: Enseñanza

Talleres Enseñanza de idiomas Enseñanza del inglés Coordinación de diferentes funciones Monitor de tiempo libre

Mayo 2013 - Agosto 2013 (3 meses)

Profesora de idiomas

1to1 Languages S.L. | Educación

Profesora de inglés, italiano y español.

Nivel Becario/a - Prácticas

Categoría y subcategoría Educación y formación: Enseñanza

Septiembre 2010 - Julio 2011 (10 meses)

Azafato de promociones

Fastweb srl | Turismo

Nivel Empleado/a

Categoría y subcategoría Atención a clientes: Promoción y ferias

Estudios

Estudios reglados

GRADO

Noviembre 2015 - Actualmente (9 años y 2 meses)

Grado en Maestro o Maestra en Educación Infantil

Universidad Internacional de La Rioja

POSTGRADO

Marzo 2015 - Enero 2016 (10 meses)

Traducción profesional

Cálamo&Cran

MÁSTER

Septiembre 2014 - Noviembre 2015 (1 año y 2 meses)

Literatura Española

Universidad Complutense de Madrid

GRADO

Septiembre 2009 - Septiembre 2014 (5 años)

Grado en Lenguas Modernas y sus Literaturas

Universidad de Bolonia

Septiembre 2004 - Junio 2009 (4 años y 9 meses)

Bachillerato

Istituto tecnico per periti aziendali corrispondenti in lingue estere "Marco Minghetti" Legnago, Verona.

Conocimientos

Coordinación de diferentes funciones Educación y Formación Traducción Español Traducción Inglés Traducción Italiano

Coordinación de espectáculos Educación Infantil Microsoft Office Traducción literaria

Idiomas

Español Avanzado

DELE C1 (Noviembre 2012)

Otro Idioma Nativo

Italiano.

Inglés Nativo

Situación laboral

¿Está buscando trabajo? Estoy trabajando
Situación laboral Escucho ofertas

Disponibilidad para cambiar de

residencia

Depende de las condiciones

Disponibilidad para viajar Depende de las condiciones

Preferencias laborales

Puesto deseado Empleado

Contrato Indefinido, De duración determinada

Jornada Completa

FORMACIÓN

2004-2009: Escuela superior "Marco Minghetti", Legnago (VR), Italia

Instituto técnico superior de idiomas y economía

Especialidad en español e inglés

2009-2014: Universidad de Bolonia, Bolonia, Italia

Facultad de idiomas y literaturas extranjeras modernas

Especialidad en Español, Italiano e Inglés y sus respectivas literaturas

2011-2012: Universidad Complutense de Madrid

Facultad de Filología

Estancia "Erasmus" de 9 meses con asignaturas de filología inglesa y filología hispánica

2014 - cursando: Universidad Complutense de Madrid

Facultad de Filología

Master de Literatura Española

2014 - cursando: Academia Cálamo&Cran

Curso de Traducción Profesional acreditado por la UAM

EXPERIENCIA PROFESIONAL

Febrero 2007: Becaria en una agencia tributaria del estado italiano dentro del proyecto "fisco e scuola", llevando a cabo diversos trabajos administrativos.

Contacto: Agenzia delle entrate. Via Armando Diaz, 14, 37045, Legnago (VR), Italia, tel: +39 0442 631711.

Junio 2007: Becaria en una agencia de viajes llevando a cabo diversos trabajos adminstrativos.

Contacto: Centro turístico studentesco e giovanile "I cinque tibetani". Via Frattini, 61 37045 Legnago (VR), Italia, tel: +39 0442 605640.

Mayo – Julio 2013: Becaria en una academia de idiomas impartiendo clases de inglés e italiano en todos los niveles.

Contacto: Academia de idiomas 1to1. Calle Francisco Silvela, 69, 28028, Madrid, tel: 914014292

2011- actualidad: Clases particulares de inglés e italiano a niños y adultos.

2015 - Actualidad: Monitoria de Ocio y Tiempo libre, Ludoteca, talleres de manualidades con niños en inglés.

IDIOMAS

Inglés: Lengua materna. Italiano: Lengua materna.

Español: Certificado DELE nivel C1, noviembre 2012.

2008: Curso intensivo de una semana en el Instituto San Fernando, Avd. de Málaga, 4, 41004, Sevilla.

COMPETENCIAS TÉCNICAS

Informática: Capacidad de usar todos los programas de Office, especialmente Word, Excell y Power Point.

ACERCA DE MÍ

Me considero una persona con buenas cualidades para el trabajo en equipo, creo firmemente que el uso del trabajo colaborativo puede ser muy beneficioso para nuestra formación.

Durante mi formación universitaria el interés para la enseñanza se ha visto acrecentado cada año, por esto me gustaría especializarme y trabajar en este ámbito.

El hecho de haber vivido entre Inglaterra, Italia y durante los últimos tres años en España, el primero de ellos realizando una estancia Erasmus, me ha permitido desarrollarme tanto humana como profesionalmente. Vivir en países diferentes ha hecho crecer y aumentar mi interés por las características propias de cada cultura y sociedad.